# 请教陈版，股份支付

提问人：suguar 时间：2014-12-31 22:02:52
看红字部分！！！！问题一： 【例题】2×13年 1 月 1 日，经股东大会批准，甲公司进行了限制性股票激励计划的授权，一次性授予甲公司 100 名高级管理人员共计1 200万股限制性股票。股票来源为甲公司向激励对象定向发行公司普通股股票。激励对象可以每股 6 元的价格购买公司向激励对象增发的甲公司限制性股票。甲公司在授予日收到所有激励对象缴纳的新增股款7 200万元，并于当日办理完毕限制性股票登记手续。经测算，授予日限制性股票的公允价值总额为4 500万元（限制性股票的授予价格为3.75元/股）。2×13年至2×15年每年年末，在达到当年行权条件的前提下，每年解锁 400 万股。当年未满足条件不能解锁的股票由甲公司按照每股 6 元的价格回购。对于按照本股权激励计划授予的限制性股票，激励对象每年末申请标的股票解锁的公司业绩条件为：每年净资产收益率均不低于5.5%，且每年度实现的净利润不低于1.5亿元。假定甲公司2×13年度至2×15年度，甲公司净资产收益率均达到6%，实现净利润均为1.6亿元。截至2×15年 12 月 31 日，甲公司股权激励对象均在职。 不考虑资金时间价值和所得税等其他因素。
要求：编制甲公司2×13年度至2×15年度有关限制性股票激励计划的会计处理。 陈版主，该题目解锁条件要求的是每年，而不是当年那么 2013 年年末的解锁条件为 2013 年，净资产收益率达到6%，实现净利润为1.6亿元 2014 年年末的解锁条件为 2013 、 2014 年，净资产收益率均达到6%，实现净利润均为1.6亿元这么理解对吗？？？？？？？？？？？问题二：A公司为上市公司， 2012年 1 月 20 日，A公司向 25 名公司高级管理人员授予了1 500万股限制性股票，行权价格为 8 元，授予后锁定 3 年。 2012 年、 2013 年、2014 年为申请解锁考核年，每年的解锁比例分别为30%、30%和40%，即 450 万股、 450 万股和 600 万股。经测算，授予日限制性股票的公允价值总额为15 000万元。各期解锁的业绩条件如表 A公司限制性股票各期解锁业绩条件[size=9.0000pt]　业绩条件第一期2012 年净利润较 2010 年增长率不低于25%第二期 2012 年和 2013 年两年净利润平均数较 2010 年增长率不低于30%第三期2012—2014年 3 年净利润平均数较 2010 年增长率不低于40% 题目中说， 2012 年授予后锁定三年，那 2012 年授予的不是得 2015 年才能解锁（且满足可行权条件）?可是按照题目的意思，不是第一期在 2012 年满足可行权条件后就可以解锁？？？？？？？ 问题三：将问题二中的业绩条件修改下A公司限制性股票各期解锁业绩条件　业绩条件第一期 2012 年净利润较 2010 年增长率不低于25%第二期 2013 年净利润较 2010 年增长率不低于30%第三期 2014 年净利润较 2010 年增长率不低于40%那么在该情形下， 2012 年应当确认的费用还要将第二期、第三期的股份支付计划分摊计入 2012 年吗

回答人：chenyiwei
我理解这里还是分三批解锁，每一批的解锁条件应该是互相独立的，某一批解锁条件的满足与否对其他批次不产生影响。 另外，授予价格是3.75元/股，但为何回购价格是 6 元/股，而不是按照授予价格原价回购？

提问人：suguar 时间：2014-12-31 22:58:09
帮忙看下，第二、第三问

回答人：chenyiwei
各期行权条件互相独立，以后各期的费用中对应于本年度的费用应继续照常确认在本年。

提问人：今夜又无眠 时间：2015-09-14 07:48:19
请教陈版： （ 1 ）公司 2013 年 2 月通过股权激励计划，授予对象为高管及特殊贡献人员，无任何业绩条件，共 100 万股权，其中分为两次行权，价格为较行权时上一年的每股净资产略上浮。 2013 年 3 月行权 40 万股，行权价格为2.2元（每股净资产为2.15，无任何外部投资人）； 2014 年 6 月行权 60 万股，行权价格为2.4（每股净资产为2.3元， 2014 年 1 月外部机构投资价格4.5元）。 假设2.2元为授予时的公允价，那 2013 年如何确认股份支付费用？ 可立即执行的股权部分： 0 要在 14 年行权的期权部分：2.2*60万＝ 132 万元
（ 2 ） 2015 年 4 月公司再次股权激励，共 210 万元股，当年 5 月行权 70 万股，价格为2.6元， 2016 年、 2017 年各行权 70 万股，行权价格均为较行权时上一年的每股净资产略上浮。 2015 年 6 月有机构投资人增资，价格仍为4.5元。那2015.7.31申报报告如何确认股份支付费用？ 可立即执行的股权部分：(4.5-2.6) 70 万＝ 133 万元 要在 16 年、 17 年行权的期权部分： 4.5 70 万+4.5 70 1/2＝472.5万元共605.5万元 请教，这样理解是否正确？

回答人：chenyiwei
2013 年时因为没有PE入股价格可供参照，建议采用收益法或市盈率法等进行评估以模拟在该时点上引入PE的入股价格。另外 2015 年4 月的股权激励递延到以后年度行权部分在 2015 年的股份支付费用可以按月折算。